臺灣臺中地方法院民事簡易判決
111年度豐簡字第543號
原      告  陳可苗  

被      告  陳冠樺  
上列當事人間請求損害賠償事件，本院於中華民國111年9月6日
言詞辯論終結，判決如下： 
    主      文
一、被告應給付原告新臺幣200,200元，及自民國111年8月16日
    起至清償日止，按週年利率百分之5計算之利息。
二、訴訟費用由被告負擔。
三、本判決原告勝訴部分得假執行。但被告如以新臺幣200,200
    元為原告預供擔保，得免為假執行。
    事實及理由
壹、原告起訴主張：被告於民國110年6月23日前某日，在臺中市
    豐原區太平洋百貨公司附近某處，以每個帳戶每月租金新臺
    幣（下同）5,000元之報酬，將其所申設之中國信託商業銀行
    帳號000000000000號帳戶（下稱系爭帳戶）之存摺、提款卡
    及密碼等資料，提供予真實姓名、年籍不詳之詐欺集團成員
    ，作為詐欺集團匯入款項之用，以此方式幫助不詳詐欺犯罪
    者方便取得贓款與掩飾詐欺取財犯行不易遭人查緝。嗣該成
    員即與所屬詐欺集團其他成員共同意圖為自己不法之所有，
    基於詐欺取財之犯意聯絡，由不詳成年成員自110年6月1日
    起，冒充建設公司銷售主管李嘉偉，以LINE通訊軟體向原告
    佯稱香港有個購屋方案，先認購房屋再轉賣，可以賺取傭金
    ，然需先繳納手續費云云，致原告陷於錯誤，而於110年6月
    22日中午12時許，至銀行臨櫃現金存入200,200元至系爭帳
    戶，並旋遭提領一空。爰依侵權行為之法律關係，請求被告
    賠償原告所受損害。並聲明：被告應給付原告200,200元，
    及自起訴狀繕本送達翌日起至清償日止，按週年利率5％計算
    之利息。
貳、被告答辯則以：不爭執將系爭帳戶交付予不詳詐欺集團成員
    使用，然其將帳戶交出去後，不知悉後續有何人匯款，且匯
    入系爭帳戶之金錢亦非由被告所收取，其無能力還款等語。
    並聲明：㈠原告之訴駁回。㈡如受不利判決，願供擔保請准宣
    告免為假執行。
參、本院之判斷：
一、原告主張之上開事實，業據提出與其所述相符之存款交易憑
    證為佐（見本院卷第21頁至第23頁）。又被告前因將系爭帳
    戶提供與不詳詐欺集團成員使用之行為，經本院刑事庭依被
    告之自白及相關事證，認定被告成立幫助洗錢罪，而判處被
    告有期徒刑6月、併科罰金2萬元在案，此有本院111年度金
    簡上字第8號刑事判決書在卷可稽（見本院卷第35頁至第53
    頁），且為被告所不爭執（見本院卷第62頁），堪信為真實
    。
二、按因故意或過失，不法侵害他人之權利者，負損害賠償責任
    ；又數人共同不法侵害他人之權利者，連帶負損害賠償責任
    ，民法第184條第1項前段、第185條第1項前段分別定有明文
    。是以，加害人於共同侵害權利之目的範圍內，各自分擔實
    行行為之一部，而互相利用他人之行為，以達其目的者，仍
    不失為共同侵權行為人，而應對於全部所發生之結果，連帶
    負損害賠償責任（最高法院78年度台上字第2479號判決意旨
    參照）。衡以被告及其餘詐騙集團成員係以各自分工之方式
    ，以達侵害原告財產之目的，揆諸前揭說明，就原告因遭詐
    騙而匯入系爭帳戶所受之損害200,200元，被告即應負共同
    侵權行為之賠償責任，不因被告自身是否實際取得原告匯入
    款項，而有差異。從而，原告依共同侵權行為之法律關係，
    請求被告賠償200,200元，於法有據，應予准許。
三、次按給付無確定期限者，債務人於債權人得請求給付時，經
    其催告而未為給付，自受催告時起，負遲延責任；又遲延之
    債務，以支付金錢為標的者，債權人得請求依法定利率計算
    之遲延利息；而應付利息之債務，其利率未經約定，亦無法
    律可據者，週年利率為百分之5，民法第229條第2項、第233
    條第1項前段、第203條分別定有明文。本件原告對被告之損
    害賠償債權，核屬無確定期限之給付。從而，原告請求被告
    給付自起訴狀繕本送達被告翌日即111年8月16日（見本院卷
    第29頁送達證書）起至清償日止，按週年利率百分之5計算
    之利息，與上開規定，核無不合，應予准許。
肆、綜上所述，原告請求被告給付200,200元，及自111年8月16
    日起至清償日止，按週年利率5％計算之利息，為有理由，應
    予准許。
伍、本件判決原告勝訴部分係依民事訴訟法第427條第1項規定適
    用簡易訴訟程序，所為被告敗訴判決，應適用民事訴訟法第
    389條第1項第3款之規定，依職權宣告假執行。又被告陳明
    願供擔保免為假執行，經核並無不合，爰酌定相當擔保金額
    宣告之。
陸、本件事證已臻明確，兩造其餘攻擊防禦方法及所舉證據，經
    審酌結果，與本件判決結論均無影響，爰不一一論述，附此
    敘明。
柒、訴訟費用負擔之依據：民事訴訟法第78條。
中　　華　　民　　國　　111 　年　 　9　　月　　21　　日
                      臺灣臺中地方法院豐原簡易庭
                                  法　官　段奇琬
上為正本係照原本作成。　　　　　　　　　　　　　　　　　
如不服本判決，應於送達後20日內，向本院提出上訴狀並表明上
訴理由，如於本判決宣示後送達前提起上訴者，應於判決送達後
20日內補提上訴理由書（須附繕本）。
中　　華　　民　　國　　111 　年　 　9　　月　　21　　日
                                  書記官  王政偉